# 企业合并或对外重大投资时，评估报告与实际合并日、投资日期限的问题

提问人：pittjean 时间：2020-02-06 02:59:20
陈版，各位网友，你们好。现遇到下列情况：上市公司对外战略投资，可以向被投资单位派出一名董事，财务上作为联营企业进行初始计量。由于构成重大资产重组，因此对被投资单位进行了审计评估。被投资单位的固定资产和无形资产均有一定幅度的评估增值。问题：
1 、现在评估报告和实际确认长投的时点差了 6 个月，请问还可以用当时评估报告的评估增值数来进行后续计量投资收益时调整被投资单位利润的依据吗？
2 、一般对于收购或者对外重大股权投资而言，如遇到评估报告时点和实际投资、合并日有时间距离时，两者间隔多长期限，我们审计人员可以接受并继续沿用先前的评估报告作为评估增值的依据呢？
3 、假设评估报告和实际投资日、合并日有 3 个月的间隔并作为合并日、投资时被投资单位评估增值的依据，那么需要将评估增值的土地、房屋等资产按评估日的评估值补提相应的折旧摊销，然后按照评估价值减去计提了 3 个月折旧的长期资产的价值，作为合并日长期资产的公允价值去计算合并评估增值吗？

回答人：chenyiwei
1 、应考虑在该间隔期内，是否发生了导致被投资单位的可辨认资产、负债的数量或公允价值发生重大变化的内外部事项（可以请原评估机构对此出具意见）。如果无重大变化的，可以沿用当时评估报告的评估增值数来进行后续计量投资收益时调整被投资单位利润的依据，但对于原评估基准日已存在的资产，其在间隔期内的折旧、摊销应按基准日评估值进行调整计算。
2 、一条底线是不得超过评估报告有效期。在此前提下，如 1 所述，考虑在该间隔期内，是否发生了导致被投资单位的可辨认资产、负债的数量或公允价值发生重大变化的内外部事项。
3 、是。